Ruben E. Reina Papers Mss.Ms.Coll.67 Mss.Ms.Coll.67
American Philosophical Society
- Series I. Audiencia de Guatemala, Bulk, 1526-1839; 1526-1980, Bulk 1526-1839 (Microfiche 1337, Box 1-28.5)
  - Subseries B. Transcriptions (Box 1-24)
    - AGI Classification: Guat.Legajo 394, Lib. 4, 1563 Mayo 30-Octobre 4; 3.0 p. (Box 9)
    - AGI Classification: Justicia 318.4, 1563 Junio 18; 8.0 p. (Box 9)
      Reales cedulas para la tasacion de San Antonio Suchetepeque…
    - AGI Classification: AGC.40470-2798-10, 1563 Julio 24; 1.0 p. (Box 9)
      Cedula de encomienda…
    - AGI Classification: Guat. 45-22, 1563 Septiembre 2; 3.0 p. (Box 9)
      Carta…Juan Caballon, fiscal de la Audiencia… 1 fol; buen estado
    - AGI Classification: AGI Aud. de Panama, Legajo 236, Lib.9, 1563 Septiembre 15; 1.0 p. (Box 9)
    - AGI Classification: AGC:40472, 1563 Septiembre 23; 1.0 p. (Box 9)
      Tasacion de los tributarios…
    - AGI Classification: Guat. 971-4, 1563 Octubre 22; 1.0 p. (Box 9)
      Carta de poder… 2 fols
    - AGI Classification: Guat. 9-83, 1563 Octubre 27; 3.0 p. (Box 9)
      Carta de Briceno… 2 fols; estado regular
    - AGI Classification: Guat. 168-50, 1563 Noviembre 15; 2.0 p. (Box 9)
      Cartqa de Juan Mendez… 1 fol; buen estado
    - AGI Classification: Indif.Gral.2859, 1563 (Box 9)
      Registerios….
    - AGI Classification: Indif.Gral.2859-70 (I-80r), 1563 Febrero 1; 1.0 p. (Box 9)
    - AGI Classification: Indif.Gral.2859-71 (I-80r), 1563 Marzo 15; 1.0 p. (Box 9)
    - AGI Classification: Indif.Gral 2859-72 (I-80v), 1563 Julio 5; 1.0 p. (Box 9)
    - AGI Classification: Justicia 317.5, 1564; 18.0 p. (Box 9)
      Informacion contra Juan de Escobar…
    - AGI Classification: AGC:40233, 1564; 1.0 p. (Box 9)
      Pleito…Gasco de Herrera y Gaspar de Molina…
    - AGI Classification: Guat. 78-7, 1564; 1.0 p. (Box 9)
      Peticion del titulo de escribano real… 47 fols; buen estado
    - AGI Classification: Guat. 43-17, 1564; 2.0 p. (Box 9)
      Carta de la villa de la Trinidad… 1 fol; buen estado
    - AGI Classification: Guat. 965-33, 1564; 3.0 p. (Box 9)
      Real cedula… 1 fol; buen estado
    - AGI Classification: Justicia 285-3, 1564-1566; 92.0 p. (Box 9)
      Pleito…Diego de Salvatierra…
    - AGI Classification: Patronato 66-3 (1-7), 1564; 110.0 p. (Box 9)
      Francisco Hernandez de Illescas…extrema pobreza se le haga merced… 135 fols
    - AGI Classification: Guat. 9-89, 1564 Enero 20; 2.0 p. (Box 9)
      Carta del doctor Mejia al Rey… 1 fol; buen estado
    - AGI Classification: Guat. 965-100, 1564 Enero 22; 2.0 p. (Box 9)
      Tasacion…tribuatarios del pueblo de Quezaltenango.. 1 fol; buen estado
    - AGI Classification: Guat. 965-63, 1564 Marzo 14; 6.0 p. (Box 9)
      Probanza….Geronimo de Villegas… 10 fols; estado regular
    - AGI Classification: AGC:40470-2798-13, 1564 Marzo 16; 1.0 p. (Box 9)
      Cedula de encomienda a Beatriz Velez…
    - AGI Classification: Guat.Legajo 394, Lib.4, 1564 Abril 30; 1.0 p. (Box 9)
      Carta de Su Majestad…
    - AGI Classification: Guat. 111-27, 1564 Junio 5; 21.0 p. (Box 9)
      Probanza…Juan Ramirez, canonigo… 19 fols; buen estado
    - AGI Classification: Guat. 9-110, 1564 Junio 21; 2.0 p. (Box 9)
      Carta…Valderrama al Rey… 1 fol; mal estado
    - AGI Classification: AGC:40470-2798- 17, 18, 19, 1564 Junio 9-Julio 14; 3.0 p. (Box 9)
      Cedula de encomienda …
    - AGI Classification: Patronato 66-2 (1-5), 1564 Agosto 19; 19.0 p. (Box 9)
      Informacion de los servicios…Juan Gomez… 14 fols
    - AGI Classification: Guat. 168-66, 1564 Agosto 24; 1.0 p. (Box 9)
    - AGI Classification: Patronato 66-1 (1-3), 1564 Diciembre 6; 49.0 p. (Box 9)
      Probanza…de Pero Gonzalez Najera… 44 fols; mal estado
    - AGI Classification: Indif.Gral.2859, 1564 (Box 9)
    - AGI Classification: Indif.Gral.2859-74 (I-81r), 1564 Abril 15; 1.0 p. (Box 9)
      Se despacho el deanaggo..
    - AGI Classification: Indif.Gral.2859-75 (I-81r), 1564 Mayo 28; 1.0 p. (Box 9)
      Se despacho un canonicato…
    - AGI Classification: Indif.Gral.2859-76 (I-81r), 1564 Agosto 5; 1.0 p. (Box 9)
    - AGI Classification: Indif.Gral.2859-77 (I-81r), 1564 Septiembre 25; 1.0 p. (Box 9)
      Se despacho un beneficiado…
    - AGI Classification: Indif.Gral.2859-78 (I-81v), 1564 Octubre 4; 1.0 p. (Box 9)
    - AGI Classification: Indif.Gral.2859-79 (I-81v), 1564 Diciembre 4; 1.0 p. (Box 9)
    - AGI Classification: Indif.Gral.524, 1565-1583; 4.0 p. (Box 9)
      Libro donde se asientan las comisiones…
    - AGI Classification: Guat. 40-13, 1565; 1.0 p. (Box 9)
      Carta…Pedro Ordonez de Villaquiran… 1 fol; buen estado
    - AGI Classification: Guat. 168-64, 1565; 2.0 p. (Box 9)
      Probanza sobre los meritos de Baltasar de Vera… 25 fols; buen estado
    - AGI Classification: Guat. 965-75, 1565; 15.0 p. (Box 9)
      Fray Nicolas del Valle… 17 fols; buen estado
    - AGI Classification: Guat. 965-86, 1565; 10.0 p. (Box 9)
      Informacion….Miguel Jimenez Ferrer… 8 fols; buen estado
    - AGI Classification: Guat. 965-102, 1565; 3.0 p. (Box 9)
      Testimonio…Juan Nunez de Prado… 2 fols; buen estado
    - AGI Classification: Guat. 965-65, 1565 Enero 10; 2.0 p. (Box 9)
      Probanza de Pedro Rodriguez… 3 fols; buen estado
    - AGI Classification: Guat. 9-82, 1565 Febrero 9; 1.0 p. (Box 9)
      Carta de Briceno… 1 fol; buen estado
    - AGI Classification: Guat. 9-80, 1565 Febrero 13; 1.0 p. (Box 9)
      Carta de Briceno… 1 fol; mal estado
    - AGI Classification: Guat. 41-40, 1565 Febrero 25; 3.0 p. (Box 9)
    - AGI Classification: Guat. 169-7, 1565 Abril 30 (Box 9)
      Carta de Fray Jeronimo de Corella… 1 fol
    - AGI Classification: Guat. 9-88, 1565 Marzo 7; 1.0 p. (Box 9)
      Carta de Briceno… 4 fols; buen estado
    - AGI Classification: Guat. 45-23, 1565 Marzo 7 - 1566; 14.0 p. (Box 9)
      Carta…Francisco de Ovalle… 3 fols; buen estado
    - AGI Classification: Justicia 317.4, 1565 Marzo 20; 2.0 p. (Box 9)
      Mandamiento que Dio Briceno…
    - AGI Classification: A.G.I. Patronato, Legajo 290, Ramo 186, 1565 Mayo 22; 1.0 p. (Box 9)
      Real Provision….
    - AGI Classification: Guat. 9-78, 1565 Agosto 10; 5.0 p. (Box 9)
      Carta de Briceno… 3 fols; buen estado
    - AGI Classification: Guat. 9-79, 1565 Agosto 10; 2.0 p. (Box 9)
    - AGI Classification: Guat. 45-65, 1565 Octubre 5; 14.0 p. (Box 9)
      Alonso de Vides. 5 fols; buen estado
    - AGI Classification: Guat. 965-18, 1565 Noviembre 18; 1.0 p. (Box 9)
      Testimonio del dia… 1 fol; buen estado
    - AGI Classification: Guat. 965-53, 1565 Noviembre 24; 3.0 p. (Box 9)
    - AGI Classification: Guat. 965-5, 1565 Noviembre 24 (Box 9)
      Peticion de unos indios heredados por Ana Chaves… 1 fol; buen estado
    - AGI Classification: AGC:40470-2798 (folio 30,32,35,37,39), 1565 Febrero-Marzo; 6.0 p. (Box 9)
      Cedula…
    - AGI Classification: Indif.Gral.2859, 1565 (Box 9)
    - AGI Classification: Indif.Gral.2859-80 (I-82r), 1565 Enero 22; 1.0 p. (Box 9)
    - AGI Classification: Indif.Gral.2859-81 (I-82r), 1565 Febrero 14; 1.0 p. (Box 9)
    - AGI Classification: Indif.Gral.2859-82 (I-82r), 1565 Marzo 5; 1.0 p. (Box 9)
    - AGI Classification: Indif.Gral.2859-83 (I-82r), 1565 Marzo 20; 1.0 p. (Box 9)
    - AGI Classification: Indif.Gral.2859-84 (I-82v), 1565 Marzo 25; 1.0 p. (Box 9)
      Se despacho un beneficio…
    - AGI Classification: Indif.Gral.2859-85 (I-82v), 1565 Abril 20; 1.0 p. (Box 9)
    - AGI Classification: Indif.Gral.2859-86 (I-82v), 1565 Septiembre 18; 1.0 p. (Box 9)
    - AGI Classification: Indif.Gral.2859-87 (I-82v), 1565 Diciembre 6; 1.0 p. (Box 9)
    - AGI Classification: Indif.Gral.2859-88 (I-83r), 1565 Diciembre 9; 1.0 p. (Box 9)
    - AGI Classification: Indif.Gral.2859-89 (I-83r), 1565 Diciembre 16; 1.0 p. (Box 9)
    - AGI Classification: Indif.Gral.2859-90 (I-83v), 1565 Diciembre 16; 1.0 p. (Box 9)
    - AGI Classification: Indif.Gral.2859-91 (I-83v), 1565 Diciembre 16; 1.0 p. (Box 9)
    - AGI Classification: Guat. 169-28, 1566; 2.0 p. (Box 9)
      Expediente sobre Diego Ramos… 17 fols, buen estado
    - AGI Classification: Guat. 78-8, 1566; 1.0 p. (Box 9)
      Renuncia de una escribania…Luis Aceituno de Guzman… 30 fols, buen estado
    - AGI Classification: Guat. 965-104, 1566; 18.0 p. (Box 9)
      Relacion de personas a quienes se han dado ayudas de costa en Nicaragua… 19 fols; buen estado
    - AGI Classification: Patronato 182, 1566; 52.0 p. (Box 9)
      Testimonio del sinodo episcopal celebrado…
    - AGI Classification: Guat. 168-61, 1566; 1.0 p. (Box 9)
      Peticion de Juan Ramirez…
    - AGI Classification: Contratacion 471, 6-1-8, 1566; 1.0 p. (Box 9)
      Testimonio de Autos… Garcia Rodriguez… 27 fols; no transcripto
    - AGI Classification: Justicia 312, 1566; 334.0 p. (Box 10)
      Villa de la Trinidad.
    - AGI Classification: Guat. 41-35, 1566 Enero 2; 2.0 p. (Box 10)
      El cabildo de la Iglesia catedral de Guatemala. 2 fols; buen estado
    - AGI Classification: Guat. 9-76, 1566 Enero 7; 2.0 p. (Box 10)
      Carta de Briceno… deposito en Juan Nunez de Prado. 1 fol; buen estado
    - AGI Classification: Guat. 9-77, 1566 Enero 7; 10.0 p. (Box 10)
      Carta de Briceno…la mala disposicion que todos tienen contra el… 5 fols; buen estado
    - AGI Classification: Guat. 41-21, 1566 Enero 8 (Box 10)
      Carta del cabildo al Rey por inconveniencias…por traslado de la Audiencia a Panama. 2 fols; buen estado
    - AGI Classification: Guat. 965-66, 1566 Enero 10; 3.0 p. (Box 10)
      Probanza…por Andres de Caeta… 2 fols; buen estado
    - AGI Classification: Guat. 9-75, 1566 Enero 26; 3.0 p. (Box 10)
      Carta del Briceno al Rey… 2 fols; buen estado
    - AGI Classification: Guat. 9-74, 1566 Enero 27; 1.0 p. (Box 10)
      Carta… Briceno al Rey avisando de la muerte del obispo de Chiapa… 2 fols +1; buen estado
    - AGI Classification: Guat.de Panama, Legajo 236, Lib.10, 1566 Abril 9; 1.0 p. (Box 10)
    - AGI Classification: Guat.Legajo 394, Lib.4, 1566 Abril 28-Agosto12; 3.0 p. (Box 10)
    - AGI Classification: Patronato 182-1, 1566 Julio 29 (Box 10)
      Real cedula…sobre destinar la cuarta parte de los tributos de Nueva Espana.
    - AGI Classification: Guat. 168-41, 1566 Septiembre 2; 2.0 p. (Box 10)
      Carta al Rey de Fray Thomas de Cardenas … 1 fol; buen estado
    - AGI Classification: Guat. 168-43, 1566 Septiembre 2; 1.0 p. (Box 10)
      Carta de Fray Thomas de Cardenas al Rey…
    - AGI Classification: Guat. 168-54, 1566 Septiembre 3; 3.0 p. (Box 10)
      Carta de Fray Thomas Cardenas al Rey… 1 fol; buen estado
    - AGI Classification: Guat. 168-52, 1566 Septiembre 10; 2.0 p. (Box 10)
      Carta al Rey de Fray de las Torre…. 2 fols; buen estado
    - AGI Classification: Patronato 182-2, 1566 Octubre 14; 6.0 p. (Box 10)
      Expediente …Diego Ramirez contradice y se opone a varios articulos del Sinodo…
    - AGI Classification: Indif.Gral 2859, 1566 (Box 10)
    - AGI Classification: Indif.Gral.2859-92 (I- 83v), 1566 Abril 30; 1.0 p. (Box 10)
    - AGI Classification: Indif.Gral.2859-93 (I- 84r), 1566 Agosto 28; 1.0 p. (Box 10)
      Se despacho una presentacion….
    - AGI Classification: Indif.Gral.2859-94 (I-84r), 1566 Octubre 5; 1.0 p. (Box 10)
    - AGI Classification: Indif.Gral.2859-95 (I-84r), 1566 Noviembre 22; 1.0 p. (Box 10)
    - AGI Classification: Guat. 78-9, 1567; 1.0 p. (Box 10)
      Confirmacion de un oficio…Juan Diaz.
    - AGI Classification: Guat. 965-114, 1567; 8.0 p. (Box 10)
      Los corregimientos y ayudas de costa que el lic. Briceno… 5 fols; buen estado
    - AGI Classification: Guat. 965-35 (a,b,c), 1567; 9.0 p. (Box 10)
      Peticion hecha por Fco. de Guinea… 3 fols; buen estado
    - AGI Classification: Guat. 965-69, 1567; 7.0 p. (Box 10)
      Corregimientos y ayudas de costa que el lic. Briceno… 6 fols; buen estado
    - AGI Classification: Guat. 168-55, 1567 Enero 21; 1.0 p. (Box 10)
      Carta de Fray Tomas de Cardenas… 1 fol; buen estado
    - AGI Classification: Justicia 317.7, 1567 Enero 27 (Box 10)
      Repartimiento… Incomplete pages 181, 185-210
    - AGI Classification: Guat. 45-33, 1567 Enero 30; 4.0 p. (Box 10)
      Carta de los oficiales de Guatemala al Rey. 1 fol; buen estado
    - AGI Classification: Guat. 971-3, 1567 Junio 21; 1.0 p. (Box 10)
      Declaracion: Pedro de Casa de Abante Gamboa... 1 fol; buen estado
    - AGI Classification: Indif.Gral., Legajo 425, Lib.24, 1567 Agosto 3; 1.0 p. (Box 10)
    - AGI Classification: Justicia 313-1, 1567 Septiembre 27; 225.0 p. (Box 10)
      Residencia que Diego Garces…de Zapotitan… 184 fols; buen estado
    - AGI Classification: Patronato 68, 1567 Octubre 3; 10.0 p. (Box 10)
      Probanza de meritos… Alonso Martin(ez) Calagrano…
    - AGI Classification: Patronato 66-5 (2-3), 1567 Octubre 21; 16.0 p. (Box 10)
      Probanza….Geronimo de la Muela… 16 fols
    - AGI Classification: Guat. 111-5, 1567 Noviembre 27; 56.0 p. (Box 10)
      ..informacion sobre los indios de Chimaltenango.. 44 fols; buen estado
    - AGI Classification: Guat. 41-44, 1567 Diciembre 16; 1.0 p. (Box 10)
      Carta al Rey… 1 fol; buen estado
    - AGI Classification: Guat. 168-38, 1567 Diciembre 16; 2.0 p. (Box 10)
      Carta de Fray Thomas de Cardenas… 1 fol; buen estado
    - AGI Classification: Guat.Legajo 394, Lib.4, 1567 Febrero 25-Agosto 15; 12.0 p. (Box 10)
      Real cedula y real provision…
    - AGI Classification: Indif.Gral.2859, 1567 (Box 10)
    - AGI Classification: Indif.Gral.2859-96 (I-84v), 1567 Marzo 10; 1.0 p. (Box 10)
      …Sabed que yo hecho merced…
    - AGI Classification: Indif.Gral.2859-97 (I-84v), 1567 Agosto 30; 1.0 p. (Box 10)
    - AGI Classification: Indif.Gral.2859-98 (I-84v), 1567 Octubre 11; 1.0 p. (Box 10)
    - AGI Classification: Indif.Gral.2859-99 (I-85r), 1567 Diciembre 27; 1.0 p. (Box 10)
    - AGI Classification: Guat. 78-10, 1568; 1.0 p. (Box 10)
      Peticion…
    - AGI Classification: ACG:31.428, 1568-1587; 54.0 p. (Box 10)
      Pleito…Fray de Viedma con Sancho de Barahona...
    - AGI Classification: Guat. 965-43, 1568 Enero 10; 9.0 p. (Box 10)
      Peticion para trasladar los restos Pedro de Alvarado… 2 fols; buen estado
    - AGI Classification: Guat. 9-46, 1568 Enero 14; 4.0 p. (Box 10)
      Carta del lic. Briceno al Rey… 4 fols; buen estado
    - AGI Classification: Guat. 45-25, 1568 Enero 15; 2.0 p. (Box 10)
      Carta al rey…F.de Ovalle, A.de Rosales, Go.de Polanco… 2 fols; buen estado
    - AGI Classification: Guat. 168-61ª, 1568 Enero 28 (Box 10)
      Carta del lic. Ramirez… 2 fols
    - AGI Classification: Guat. 45-24, 1568 Febrero 4; 2.0 p. (Box 10)
      Carta al rey…F. de Ovalle, A.de Rosales y G. de Polanco… 1 fol; excelente estado
    - AGI Classification: Patronato 275-1, (Ramo 76), 1568 Marzo 3; 3.0 p. (Box 10)
      Real cedula sobre erigir monasterios… 1 fol; buen estado
    - AGI Classification: Guat. 9-108, 1568 Marzo 20; 5.0 p. (Box 10)
      Carta al Rey del Doctor Alarcon… 2 fols; buen estado
    - AGI Classification: Patronato 68-3 (2-3), 1568 Julio 19; 13.0 p. (Box 10)
      Alonso Paez…solicita un repartimiento de indios… 35 fols
    - AGI Classification: Guat. 55-39, 1568 Agosto 3; 3.0 p. (Box 10)
      Pablo de Escobar…llevar dos guardianes negros… 1 fol
    - AGI Classification: Guat. 41-47, 1568 Agosto 27; 1.0 p. (Box 10)
      Suplica para que se conceda la merced… 6 fols; buen estado
    - AGI Classification: Patronato 68-2 (2-6), 1568 Diciembre 23; 17.0 p. (Box 10)
      Probanza de los meritos… Bartolome de Molina… 18 fols; buen estado
    - AGI Classification: Guat.Legajo 394, Lib. 4, 1568 Enero 15- Diciembre; 55.0 p. (Box 10)
    - AGI Classification: Indif.Gral.2859, 1568 (Box 10)
    - AGI Classification: Indif.Gral.2859-100 (I-85r), 1568 Mayo 27; 1.0 p. (Box 10)
    - AGI Classification: Indif.Gral.2859-101 (I-85r), 1568 Julio 5; 1.0 p. (Box 10)
    - AGI Classification: Justicia 318, 1568-1570 (Box 10)
      Tercer legajo de la residencia del lic. Francisco Briceno… Pages 87-625. Document not complete
    - AGI Classification: Justicia 317-5ª, 1569; 9.0 p. (Box 10)
      Informacion de Guebetenango de la encomienda…
    - AGI Classification: Guat. 111-8, 1569-1572; 40.0 p. (Box 10)
      Juan Rodriguez…solicita un traslado…. 18 fols; buen estado
    - AGI Classification: Guat. 9-133, 1569 Febrero 8; 2.0 p. (Box 10)
      Carta del lic. Briceno al rey… 1 fol; buen estado
    - AGI Classification: Guat. 161-1, 1569 Febrero 16; 3.0 p. (Box 10)
      Carta…Fray Thomas de Cardenas… 2 fols; buen estado
    - AGI Classification: Guat. 9-45, 1569 Febrero 21; 2.0 p. (Box 10)
      Carta…Briceno al Rey… 2 fols; buen estado
    - AGI Classification: Guat. 156-64, 1569 Agosto 7; 155.0 p. (Box 10)
      Informacion, autos, testimonio y peticion… 65 fols; buen estado
    - AGI Classification: Guat. 168-14, 1569 Noviembre 29; 11.0 p. (Box 10)
      Probanza…Martin Nunoz, clerigo…hace mas de 18 anos lo mismo en pueblos de espanoles que de indios… 30 fols; buen estado
    - AGI Classification: Justicia 317.8, 1569; 12.0 p. (Box 10)
      (Incomplete document – lost in the mail)
    - AGI Classification: Justicia 317.9, 1569 Diciembre 23 (Box 10)
      Proceso contra don Cristobal Cacique… Pages. 433-749
    - AGI Classification: Guat.Legajo 394, Lib. 4, 1569 Enero 15- Junio 6; 10.0 p. (Box 10)
    - AGI Classification: Guat. 168-69, 1570; 3.0 p. (Box 11)
      Carta de Fray Diego Nunez…
    - AGI Classification: Guat. 78-11, 1570; 1.0 p. (Box 11)
      Confirmacion del titulo de alguacil mayor…Juan Orozco de Ayala. 11 fols; buen estado
    - AGI Classification: Guat. 965-105, 1570; 4.0 p. (Box 11)
      Testimonio de los corregimientos…doctor Antonio Gonzales… 2 fols; buen estado
    - AGI Classification: Guat. 965-68, 1570; 4.0 p. (Box 11)
      Testimonio…doctor Antonio Gonzales… 2 fols; buen estado
    - AGI Classification: Guat. 965-55, 1570 (Box 11)
      Testimonio de cosas ordenadas… 1 fol; buen estado
    - AGI Classification: Guat. 169-39, 40, 41, 1570-1574; 1.0 p. (Box 11)
      Carta al Rey… 3 fols; buen estado
    - AGI Classification: Guat. 55-44, 1570-1579; 51.0 p. (Box 11)
      D. Cristobal de la Cueva… 35 fols
    - AGI Classification: Justicia 316 (1-6), 1570; 432.0 p. (Box 11)
      Residencia que la doctor Antonio Gonzales…
    - AGI Classification: Justicia 317 (1-3,6), 1570; 199.0 p. (Box 11)
      Cargos que se la haceu al lic. Briceno…
    - AGI Classification: Justicia 292-1-5, 1570 Enero 10; 63.0 p. (Box 11)
      Pleito promovido por Diego Garces…
    - AGI Classification: Patronato 69-1 (1-5), 1570 Febrero 10; 52.0 p. (Box 11)
      Probanza… 52 fols
    - AGI Classification: Guat. 965-12, 1570 Febrero 5; 3.0 p. (Box 11)
      Testimonio de los corregimientos…por Antonio Gonzales… 2 fols; buen estado
    - AGI Classification: Guat. 163-7, 1570 Febrero 21; 6.0 p. (Box 11)
      Carta al rey de Fray Tomas de Cardenas… 3 fols; buen estado
    - AGI Classification: Guat. 163-4, 1570 Febrero 23; 1.0 p. (Box 11)
      Carta al rey de Fray Tomas de Cardenas… 2 fols; buen estado
    - AGI Classification: Guat. 965-17, 1570 Febrero 27; 1.0 p. (Box 11)
      Testimonio de la orden… 1 fol; buen estado
    - AGI Classification: Guat. 156-63, 1570 Marzo 1; 1.0 p. (Box 11)
    - AGI Classification: Guat. 9-157, 1570 Marzo 2; 7.0 p. (Box 11)
      …pleitos de espanoles e indios y contratacion del cacao… 3 fols; buen estado
    - AGI Classification: Guat. 965-27, 1570 Marzo 3; 4.0 p. (Box 11)
      …sobre el pago de salarios… 1 fol; buen estado
    - AGI Classification: Guat. 9-138, 1570 Marzo 3; 6.0 p. (Box 11)
      Carta…sobre el traslado de esta a Santiago… 2 fols; buen estado
    - AGI Classification: Guat. 9-139, 1570 Marzo 8; 1.0 p. (Box 11)
      Carta del doctor Antonio Gonzales… 1 fol; buen estado
    - AGI Classification: Guat. 41-75, 1570 Marzo 11; 18.0 p. (Box 11)
      Informacion secreta y parecer de la ciudad de Guatemala sobre servicio de los indios… 4 fols; buen estado
    - AGI Classification: Guat. 41-34, 1570 Marzo 12; 2.0 p. (Box 11)
      Solicita el envio de mil negros para “remedio de esta republica”. 2 fols; buen estado
    - AGI Classification: Guat. 168-45, 1570 Marzo 12; 1.0 p. (Box 11)
      Carta de Fray Francisco de Colmenar…
    - AGI Classification: Guat. 9-144, 1570 Marzo 13; 3.0 p. (Box 11)
      Carta del Lic. Arteaga Mendiola…sobre el mal estado de la Hacienda Real… 2 fols; estado regular
    - AGI Classification: Guat. 9-34, 1570 Marzo 14; 2.0 p. (Box 11)
      “Testimonio de las cuentas de los oficiales…de lo que anda fuera de la caja real.” 2 fols; buen estado
    - AGI Classification: Justicia 292-1-4, 1570 Abril 6; 83.0 p. (Box 11)
      Pleito…sobre que no era valida la encomienda que del pueblo de Yzechuatlan…
    - AGI Classification: Guat. 96-2, 1570 Abril 7; 44.0 p. (Box 11)
      El fiscal de S. M. con Fabian Vicioso… 64 fols; buen estado
    - AGI Classification: Guat. 9-136, 1570 Abril 10; 3.0 p. (Box 11)
      Carta del doctor Antonio Gonzalez al rey sobre el juicio de residencia tomado a Briceno… 2 fols; buen estado
    - AGI Classification: Guat. 41-49, 1570 Abril 12; 3.0 p. (Box 11)
      Una parte trata de los inconvenientes de los pleitos… 2 fols; buen estado
    - AGI Classification: Guat. 965-6, 1570 Abril 22; 1.0 p. (Box 11)
      Testimonio de dos autos acordados… 2 fols; buen estado
    - AGI Classification: Guat. 9-151, 1570 Mayo 3; 1.0 p. (Box 11)
      Carta del lic. Valdes de Carcamo… 1 fol; buen estado
    - AGI Classification: Guat. 168-9, 1570 Mayo 5; 9.0 p. (Box 11)
      Probanza de Juan Nunez… 16 fols; buen estado
    - AGI Classification: Guat. 163-1, 5, 6, 1570 Junio 20-Septiembre 10; 5.0 p. (Box 11)
      Carta al rey de Fray Thomas de Cardenas… 2 fols; buen estado
    - AGI Classification: Guat. 965-77, 1570 Junio 22; 7.0 p. (Box 11)
      Probanza de Bartolome de Granados… 13 fols; mal estado
    - AGI Classification: Guat. 965-134, 1570 Octubre 7; 4.0 p. (Box 11)
      Probanza hecha en Toledo…por el reverendo lic. Mancio de Villafana… 6 fols; mal estado
    - AGI Classification: Guat. 169-38, 1570 Octubre 15; 5.0 p. (Box 11)
      Probanza…reparar la dicha ciudad por causa de los temblores…
    - AGI Classification: Guat. 41-45, 1570 Octubre 23; 1.0 p. (Box 11)
      Carta del cabildo eclesiastico... 1 fol; buen estado
    - AGI Classification: Guat. 9-137, 1570 Noviembre 30; 2.0 p. (Box 11)
      Carta de Diego Garces al rey… 1 fol; buen estado
    - AGI Classification: Guat. 168-68, 1570 Diciembre 10; 5.0 p. (Box 11)
      Carta al Rey de convento de Santo Domingo… 2 fols; buen estado
    - AGI Classification: Guat. 394-1, 1570 Diciembre 16; 4.0 p. (Box 11)
      Memoria que envio el Lic. Mendiola Arteaga…
    - AGI Classification: Guat. 9-48, 1570 Diciembre 16; 4.0 p. (Box 11)
      Carta o relacion del fiscal… 2 fols; buen estado
    - AGI Classification: Guat. 9-159, 1570 Diciembre 16; 13.0 p. (Box 11)
      Carta del Lic. Arteaga Mendiola al rey…sobre indios… 4 fols; buen estado
    - AGI Classification: Guat.Legajo 394. Lib.5, 1570 Marzo 8-Noviembre 19; 14.0 p. (Box 11)
    - AGI Classification: Indif.Gral.2859, 1570 (Box 11)
    - AGI Classification: Indif.Gral.2859-102 (I-85v), 1570; 1.0 p. (Box 11)
    - AGI Classification: Indif.Gral.2859-103 (I-85v), 1570; 1.0 p. (Box 11)
    - AGI Classification: Indif.Gral.2859-104 (I-85v), 1570; 1.0 p. (Box 11)
    - AGI Classification: Indif.Gral.2859-105 (I-85v), 1570; 1.0 p. (Box 11)
    - AGI Classification: Indif.Gral.2859-106 (I-86r), 1570; 1.0 p. (Box 11)
      Se despacho un beneficio curado…
    - AGI Classification: Guat. 965-52, 1571; 14.0 p. (Box 11)
      Tanslado de las cedulas de encomiendas…doctor Antonio Gonzalez… 18 fols; buen estado
    - AGI Classification: Guat. 965-85, 1571; 6.0 p. (Box 11)
      Relacion de los corregimientos… 2 fols; buen estado
    - AGI Classification: Guat. 965-106, 1571; 25.0 p. (Box 11)